臺灣臺中地方法院行政訴訟判決
110年度交字第536號
原      告  簡玉慧  

被      告  臺中市交通事件裁決處
                      設臺中市○○區○○○路00號
代  表  人  黃士哲    住同上
訴訟代理人  黃曉妍律師
上列當事人間交通裁決事件，原告不服被告民國110年12月7日中
市裁字第68-GDJ191695、68-GDJ277888號裁決書，提起行政訴訟
，本院判決如下：
    主  文
原告之訴駁回。
訴訟費用新臺幣參佰元由原告負擔。
    事實及理由
一、程序事項：
　　按行政訴訟法第237條之7規定，交通裁決事件之裁判，得不
    經言詞辯論為之。本件屬交通裁決事件，依兩造所述各節及
    卷內資料其事證已臻明確，本院認無經言詞辯論之必要，爰
    不經言詞辯論而為判決。
二、事實概要：
　　原告所有號牌ABX-1822號自用小客車(下稱系爭車輛）於民
    國110年10月7日6時54分許，分別行經臺中市東區復興路四
    段與大智路口，及臺中市東區復興路四段近振興路口，因「
    汽車駕駛人未依規定使用方向燈」之違規行為，遭民眾於11
    0年10月13日檢具事證檢舉，經臺中市政府警察局第三分局
    （下稱舉發機關）員警認定該車違反道路交通管理處罰條例
    第42條之規定，逕行對車主即原告掣開第GDJ191695、GDJ27
    7888號舉發違反道路交通管理事件通知單。原告未於到案期
    限前，檢具事證及應歸責人相關資料，向被告告知應歸責人
    ，被告即依道路交通管理處罰條例第85條第4項規定，推定
    原告有過失，並依道路交通管理處罰條例第85條第1項後段
    「仍依本條例各該違反條款規定處罰」之規定 ，被告續於1
    10年12月7日以中市裁字第68-GDJ191695、68-GDJ277888號
    裁決書（下稱原處分一、二），依道路交通管理處罰條例第
    42條及「違反道路交通管理事件統一裁罰基準及處理細則」
    之規定，按期限內到案之基準，按期限內到案之基準，分別
    裁處原告第1階段罰鍰新臺幣1,200元及罰鍰新臺幣1,200元
    ，合計罰鍰新臺幣（下同）2,400元。
三、原告主張略以：
　　查原告因於同一分鐘內連續被檢舉相同未依規定打方向燈且
    未超過200公尺內，被告臺中市交通裁決所所為之處分顯有
    錯誤等語。並聲明：原處分一、二撤銷。
四、被告答辯則以：
    系爭車輛的第一個違規行為乃係為切入檢舉車輛所行進之車
    道，而未依規定顯示方向燈變換車道。系爭車輛行經復興路
    四段及振興路路口時，誤銜入左轉專用車道，因此而有急剎
    及未依規定顯示方向燈而變換車道之第二個違規行為。由此
    可知原告是因不同原因而各別產生違規之故意。原告於各別
    時間、地點未依規定使用方向燈，而有兩個獨立之違規行為
    。被告個別裁處，於法自無不合等語。並聲明：原告之訴駁
    回。
五、本院之判斷：
(一)按「行車遇有轉向、減速暫停、讓車、倒車、變換車道等情
    況時所用之燈光及駕駛人之手勢，應依下列規定：六、變換
    車道時，應先顯示欲變換車道方向之燈光或手勢。」道路交
    通安全規則第91條第1項第6款定有明文；次按「汽車駕駛人
    ，不依規定使用燈光者，處新臺幣1,200元以上3,600元以下
    罰鍰。」道路交通管理處罰條例第42條亦有明文。又依違反
    道路交通管理事件統一裁罰基準表之規定，汽車駕駛人，不
    依規定使用燈光，期限內繳納罰鍰或到案聽候裁決者，統一
    裁罰基準1,200元。
(二)經查，依舉發機關110年11月10日中市警三分交字第1100045
    334號函檢附之檢舉影像，以及110年11月30日中市警三分交
    字第1100048690號函檢附之檢舉影像（見本院卷第61頁至反
    面頁）可知，檢舉民眾行車紀錄器畫面時間2021/10/07 06
    ：54：27至06：54：29時系爭車輛自畫面右下方出現，系爭
    車輛未顯示方向燈，自該車右方跨越車道線並切入該車前方
    車道。06：54：39時系爭車輛行駛於復興路四段往西南方向
    ，06：54：55時至06：55：00時系爭車輛未顯示方向燈即向
    右變換車道等情，亦為原告所不爭執，故就此部分之事實，
    應可認定。足認原告駕駛系爭車輛確有變換車道前未使用方
    向燈，構成道路交通管理處罰條例第42條之規定。
(三)再按「第7條之2之逕行舉發案件有下列情形之一者，得連續
    舉發：一、逕行舉發汽車行車速度超過規定之最高速限或低
    於規定之最低速度或有第33條第1項、第2項之情形，其違規
    地點相距6公里以上、違規時間相隔6分鐘以上或行駛經過一
    個路口以上。但其違規地點在隧道內者，不在此限。」，行
    為時道路交通管理處罰條例第85條之1第2項第1款所明定。
    依據司法院釋字第604號解釋意旨，有關連續交通違規行為
    認定之規定，乃立法者考量該違規事實之存在，對公益或公
    共秩序確有影響，使主管機關得藉舉發其違規事實之次數，
    作為認定其違規行為之次數，而予以多次處罰，不生一行為
    二罰之問題，與法治國家一行為不二罰之原則，並無牴觸。
    查原告二次分別遭舉發之違規時間（110年10月07日06時54
    分27秒至29秒、06時54分55秒至55分0秒）、地點（臺中市
    東區復興路四段與大智路口、臺中市東區復興路四段近振興
    路口），兩次違規時間、地點均不同，故原告之違規行為非
    連續為之，對於各路段交通安全亦造成多次且不同之危害，
　　縱依上述道路交通管理處罰條例第85條之1第2項第1款之規
    定，既然原告已行駛經過一個路口以上，是仍符合得連續舉
    發。被告依舉發事實予原處分一、二裁罰原告，並未違反一
    行為不二罰原則。原告主張尚難採取，原處分一、二，應屬
    有據。
六、本件事證已臻明確，兩造其餘主張及陳述，經核於判決結果
    不生影響，爰不逐一論列，附此敘明。
七、本件第一審裁判費為300元，應由原告負擔，爰確定第一審
    訴訟費用額如主文第2項所示。
據上論結，本件原告之訴為無理由，依行政訴訟法第237條之7、
第98條第1項前段、第237條之8第1項，判決如主文。
中　　華　　民　　國　 111　　年　　6 　　月　　15　　日
　　　　　　　　　行政訴訟庭　法　官  吳俊螢
上為正本係照原本作成。
如不服本判決，應於送達後20日內，向本院提出上訴狀，其未表
明上訴理由者，應於提出上訴後20日內向本院補提理由書（均須
按他造人數附繕本）。上訴理由應表明關於原判決所違背之法令
及其具體內容，或依訴訟資料可認為原判決有違背法令之具體事
實。
中　　華　　民　　國　 111　　年　　6　　月　　15　   日
                              書記官  王素珍